【裁判字號】    97,交上訴,42
【裁判日期】    970609
【裁判案由】    公共危險
【裁判全文】
臺灣高等法院高雄分院刑事判決        97年度交上訴字第42號
上  訴  人
即  被  告  甲○○
上列上訴人因公共危險案件，不服臺灣高雄地方法院96年度交訴
字第266 號中華民國97年3 月20日第一審判決（起訴案號：臺灣
高雄地方法院檢察署96年度偵字第30556 號），提起上訴，本院
判決如下：
    主  文
上訴駁回。
    事實及理由
一、本件上訴人即被告甲○○（下稱被告）所犯係死刑、無期徒
    刑、最輕本刑為3 年以上有期徒刑以外之罪，其就被訴事實
    為有罪之陳述，經本院告知簡式審判程序之旨，並聽取公訴
    人及被告之意見後，經合議庭評議後，裁定進行簡式審判程
    序。
二、經本院審理結果，認第一審判決認事用法及量刑均無不當，
    應予維持，並引用第一審判決書記載之事實、證據及理由（
    如附件）。
三、按刑罰之量定，屬於法院自由裁量之職權行使，刑事審判之
    量刑，旨在實現刑罰權之分配的正義，故法院對科刑判決之
    被告量刑，應符合罪刑相當原則，使罰當其罪，以契合人民
    之法律感情。此所以刑法第57條明定科刑時應審酌一切情狀
    ，尤應注意該條所列各款情形，以為科刑輕重之標準。又緩
    刑之宣告與否，乃實體法上賦予法院得為自由裁量之事項，
    法院行使此項職權時，固應受比例原則與平等原則等一般法
    律原則之支配；然此所稱之比例原則，指行使此項職權判斷
    時，須符合客觀上之適當性、相當性與必要性之價值要求，
    不得逾越此等特性之程度，用以維護其均衡；而所謂平等原
    則，非指一律齊頭之平等待遇，應從實質上加以客觀判斷，
    對相同之條件事實，始得為相同之處理，倘若條件事實有別
    ，則應本乎正義理念，分別予以適度之處理，禁止恣意為之
    。緩刑制度旨在獎勵自新，法院對於具備緩刑條件之刑事被
    告，認為以暫不執行刑罰為適當者，得予宣告緩刑，為刑法
    第74條第1 項所明定。至於暫不執行刑罰之是否適當，則由
    法院就被告有無累犯之虞，及能否由於刑罰之宣告而策其自
    新等一切情形，依其自由裁量定之，倘其未有逾越法律規定
    範圍，或濫用其權限，即不得任意指摘為違法（最高法院29
    年上字第26號、45年台上字第1565號、75年台上字第7033號
    判例、88年度台上字第328 號、95年度台上字第1779號判決
    參照）。
四、查被告於民國90年間因犯過失致死及肇事逃逸罪，經本院分
    別判處有期徒刑8 月、8 月，並定執行刑為有期徒刑1 年2
    月，緩刑3 年，於91年3 月4 日確定，有臺灣高等法院被告
    前案紀錄表在卷可按。被告曾受緩刑寬典，理應記取教訓，
    惟仍飲酒駕車，毫無道路交通安全觀念，肇事後復不下車察
    看，旋即逃逸，對他人身體、生命漠然不予重視，幸經員警
    調閱路口監視器纔發現被告為肇事者，遑論政府一再宣導飲
    酒不得駕車，被告企圖僥倖而肇事逃逸，更非一般社會大眾
    得以容忍寬宥之行為。被告事後雖有和解之舉，然此為對被
    害人所應為之民事賠償，並不足改變被告犯案當時之惡劣行
    逕，且被告曾因相同犯罪事由受有緩刑，既又再犯且心態至
    為可議，自不宜再因有民事和解即邀寬典，原審法院斟酌以
    上各情，並說明量刑及不予緩刑之理由，經核並無裁量濫用
    權限之不當。被告上訴意旨，指摘原判決未予緩刑為不當，
    並無理由，應予駁回。
五、據上論斷，應依刑事訴訟法第368 條、第373 條，判決如主
    文。
本案經檢察官鄭銘謙到庭執行職務。
中    華    民    國    97    年    6     月    9     日
                  刑事第五庭    審判長法  官  曾永宗
                                      法  官  任森銓
                                      法  官  王伯文
以上正本證明與原本無異。
危險駕駛部分，不得上訴。
肇事逃逸部分，如不服本判決，應於收受本判決後10日內向本院
提出上訴書狀，其未敘述上訴理由者，並得於提起上訴後10日內
向本院補提理由書狀（應附繕本）「切勿逕送上級法院」。
中    華    民    國    97    年    6     月    9     日
                                      書記官  黎  珍
附錄本件判決論罪科刑法條：
修正前刑法第185 條之3 ：
服用毒品、麻醉藥品、酒類或其他相類之物，不能安全駕駛動力
交通工具而駕駛者，處1 年以下有期徒刑、拘役或科或併科3 萬
元以下罰金。
刑法第185 條之4 ：
駕駛動力交通工具肇事，致人死傷而逃逸者，處6 月以上5 年以
下有期徒刑。
刑法施行法第1 條之1 ：
中華民國94年1 月7 日刑法修正施行後，刑法分則編所定罰金之
貨幣單位為新臺幣。
94年1 月7 日刑法修正時，刑法分則編未修正之條文定有罰金者
，自94年1 月7 日刑法修正施行後，就其所定數額提高為30倍。
但72年6 月26日至94年1 月7 日新增或修正之條文，就其所定數
額提高為3 倍。


司法院資訊處製作；財團法人民間司法改革基金會備份。
